【裁判字號】    95,訴,92
【裁判日期】    950329
【裁判案由】    毒品危害防制條例
【裁判全文】
臺灣彰化地方法院刑事判決                95年度訴字第92號
公  訴  人  臺灣彰化地方法院檢察署檢察官
被      告  甲○○
                    （現另案於臺灣彰化監獄彰化分監執行）
上列被告因違反毒品危害防制條例案件，經檢察官提起公訴（九
十四年度毒偵字第五五九三號）及移送併案（九十五年度毒偵字
第六四○號），本院依簡式審判程序判決如下：
    主  文
甲○○連續施用第一級毒品，累犯，處有期徒刑壹年。扣案之第
一級毒品海洛因肆包（合計毛重零點肆公克）沒收銷燬之，注射
針筒貳支及塑膠鏟管貳支均沒收。
    事  實
一、甲○○前曾因施用毒品案件，經檢察官提起公訴並聲請裁定
    送強制戒治，其中提起公訴部分，經本院判處有期徒刑三月
    ，並諭知易科罰金之折算標準確定，於民國八十八年十月二
    十七日易科罰金而執行完畢；另聲請強制戒治部分，經本院
    裁定送強制戒治後，復經停止戒治付保護管束，其後於八十
    九年一月十日保護管束期滿未經撤銷而執行完畢。又另因施
    用第一、二級毒品案件，再經檢察官提起公訴並聲請裁定送
    強制戒治，其中提起公訴部分，經本院於九十二年十月二十
    九日以九十二年度訴字第一○一六號分別判處有期徒刑九月
    、六月，並定應執行有期徒刑一年一月確定，送監執行後，
    甫於九十四年二月四日執行完畢；另聲請強制戒治部分，復
    經本院裁定送強制戒治，其後因毒品危害防制條例修正而於
    九十三年一月九日釋放。詎仍不知悔改，復基於施用第一級
    毒品之概括犯意，自九十四年十月二十日起，至九十五年二
    月十日止，在其彰化縣福興鄉○○村○○街六十之五號居所
    內等處，以將海洛因加水置於注射針筒內，再予施打手臂之
    方式，連續施用海洛因多次，頻率約每三天施用一次。嗣先
    於九十四年十月二十六日晚上六時二十分許，為警至其上開
    居所搜索而查獲，並扣得其所有供施用海洛因所用之注射針
    筒一支及塑膠鏟管二支；再於九十五年一月二十八日上午十
    時許，在彰化縣秀水鄉○○村○○路○段四一八號處為警查
    獲，並扣得海洛因四包（合計毛重○‧四公克）及其所有供
    施用海洛因所用之注射針筒一支。
二、案經彰化縣警察局鹿港分局報告臺灣彰化地方法院檢察署檢
    察官偵查起訴暨移送併案。
    理  由
一、上開事實，業據被告甲○○於本院準備程序及審理時認罪而
    坦承不諱，且被告於九十四年十月二十六日及九十五年一月
    二十八日為警查獲時，經警先後採其尿液送驗結果，均呈嗎
    啡陽性反應，有尿液代號與真實姓名對照認證單、彰化縣衛
    生局煙毒尿液檢驗成績書各二紙附卷可憑；再被告為警扣得
    之白粉四包，經彰化縣警察局鹿港分局檢驗結果，確係海洛
    因無訛，亦有該分局出具之扣押筆錄一份可按；此外復有注
    射針筒及塑膠鏟管各二支扣案足資佐證，堪認被告之自白與
    事實相符。又被告前因施用毒品案件，經檢察官提起公訴並
    聲請裁定送強制戒治，其中提起公訴部分，經本院判處有期
    徒刑三月，並諭知易科罰金之折算標準確定，於八十八年十
    月二十七日易科罰金而執行完畢；另聲請強制戒治部分，經
    本院裁定送強制戒治後，復經停止戒治付保護管束，其後於
    八十九年一月十日保護管束期滿未經撤銷而執行完畢。又另
    因施用第一、二級毒品案件，再經檢察官提起公訴並聲請裁
    定送強制戒治，其中提起公訴部分，經本院於九十二年十月
    二十九日以九十二年度訴字第一○一六號分別判處有期徒刑
    九月、六月，並定應執行有期徒刑一年一月確定，送監執行
    後，甫於九十四年二月四日執行完畢；另聲請強制戒治部分
    ，復經本院裁定送強制戒治，其後因毒品危害防制條例修正
    而於九十三年一月九日釋放一節，亦有臺灣彰化地方法院檢
    察署刑案資料查註紀錄表、臺灣高等法院被告全國前案紀錄
    表各一份附卷可據，其於八十九年一月十日強制戒治執行完
    畢釋放後，於五年「內」復因施用第一、二級毒品案件，經
    本院於九十二年十月二十九日以九十二年度訴字第一○一六
    號分別判處有期徒刑九月、六月，並定應執行有期徒刑一年
    一月確定，自與毒品危害防制條例第二十條第三項所定強制
    戒治完畢釋放後，五年「後」再犯第十條之罪之構成要件有
    別，尚無從另行裁定令入勒戒處所觀察、勒戒，而應依法論
    罪科刑無訛。綜上所述，本件事證明確，被告前揭犯行，洵
    堪認定，應予依法論科。
二、核被告甲○○所為，係犯毒品危害防制條例第十條第一項之
    施用第一級毒品罪。被告為施用而持有第一級毒品之低度行
    為，應為施用第一級毒品之高度行為所吸收，不另論罪。被
    告先後多次施用第一級毒品犯行，時間緊接，犯罪構成要件
    相同，顯係基於概括之犯意反覆為之，為連續犯，應依刑法
    第五十六條之規定，以一罪論，並加重其刑。另前開犯罪事
    實，原起訴書所漏列部分，與已載明起訴部分，有裁判上一
    罪之關係，亦為起訴之效力所及，故本院自應併予審理，附
    此說明。又被告前曾因施用第一、二級毒品案件，經本院於
    九十二年十月二十九日以九十二年度訴字第一○一六號分別
    判處有期徒刑九月、六月，並定應執行有期徒刑一年一月確
    定，送監執行後，甫於九十四年二月四日執行完畢，此有臺
    灣彰化地方法院檢察署刑案資料查註紀錄表、臺灣高等法院
    被告全國前案紀錄表在卷可稽，其於五年內再犯有期徒刑以
    上之前揭施用第一級毒品罪，應依刑法第四十七條之規定論
    以累犯，並遞加重其刑。爰審酌被告犯罪之動機、目的、施
    用毒品係自戕身心，且前業因施用毒品，經送強制戒治及判
    處徒刑後，猶不知悔改，竟又再度施用第一級毒品，顯乏禁
    絕毒害之決心，惟其犯後坦承犯行、態度尚稱良好等一切情
    狀，量處如主文所示之刑，以示懲儆。扣案之毒品海洛因四
    包（合計毛重零點四公克），係查獲之第一級毒品，應依毒
    品危害防制條例第十八條第一項前段之規定，沒收銷燬之；
    注射針筒及塑膠鏟管各二支，為被告所有供施用海洛因所用
    之物，業據被告供承在卷，爰依刑法第三十八條第一項第二
    款之規定宣告沒收。
據上論斷，應依刑事訴訟法第二百七十三條之一第一項、第二百
九十九條第一項前段，毒品危害防制條例第十條第一項、第十八
條第一項前段，刑法第十一條前段、第五十六條、第四十七條、
第三十八條第一項第二款，判決如主文。
本案經檢察官何蕙君到庭執行職務。
中    華    民    國    95    年    3     月    29    日
                  臺灣彰化地方法院刑事第一庭
                      法      官  紀佳良
以上正本證明與原本無異。
如不服本判決，應於判決送達後十日內向本院提出上訴狀（須附
繕本）。
中    華    民    國    95    年    3     月    29    日
                      書  記  官  陳錫威
附錄論罪科刑法條：
毒品危害防制條例第10條第1項
施用第一級毒品者，處 6 月以上 5 年以下有期徒刑。


司法院資訊處製作；財團法人民間司法改革基金會備份。
